# 请教陈总关于合并报表追溯调整的相关问题

提问人：火柴 1314 时间：2018-04-05 21:29:34
陈总： 某上市公司S，本期发行股份购买N公司，N公司原股东由三家构成，分别为甲公司持股40%（控股股东），乙公司持股30%，丙公司持股30%。其中甲、乙与上市公司S为同一集团内公司，丙为集团外公司。构成同一控制下的企业合并，同时完成收购少数股权。 在追溯调整前期报表时，比较期间是合并N公司70%的权益份额（即甲与乙的持股份额），剩余30%作为少数股东权益列报，还是合并N公司40%的权益份额（即甲的持股份额），剩余60%作为少数股东权益列报。 请陈总指示。

回答人：chenyiwei
比较期间是合并N公司70%的权益份额（即甲与乙的持股份额），剩余30%作为少数股东权益列报。